臺灣臺南地方法院刑事判決　
110年度交易字第483號
公  訴  人  臺灣臺南地方檢察署檢察官
被      告  汪順興



上列被告因公共危險案件，經檢察官提起公訴（110年度偵字第8
597號），被告於本院準備程序中就被訴事實為有罪之陳述，經
告知簡式審判程序之旨，並聽取被告與公訴人意見後，本院裁定
以簡式審判程序進行審理，判決如下：
    主  文
汪順興駕駛動力交通工具而吐氣所含酒精濃度達每公升零點二五
毫克以上，累犯，處有期徒刑柒月。
    事實及理由
一、本案被告汪順興所犯為死刑、無期徒刑、最輕本刑3年以上
    有期徒刑以外之罪，亦非高等法院管轄之第一審案件，其於
    準備程序中就被訴事實為有罪之陳述，經告知簡式審判程序
    之旨，並聽取檢察官及被告之意見後，本院依刑事訴訟法第
    273條之1第1項規定裁定進行簡式審判程序，是本案之證據
    調查，依同法第273條之2規定，不受同法第159條第1項、第
    161條之2、第161條之3、第163條之1及第164條至第170條所
    規定證據能力認定及調查方式之限制，合先敘明。
二、本件除應於證據欄補充：「被告於本院審理時之自白」外，
    其餘之犯罪事實及證據均引用本件起訴書之記載（如附件）
    。
三、論罪科刑：
  ㈠核被告所為，係犯刑法第185條之3第1項第1款前段之駕駛動
    力交通工具而吐氣所含酒精濃度達每公升0.25毫克以上之罪
    。
  ㈡被告前因公共危險案件，經本院以106年度交簡字第240號判
    決判處有期徒刑6月確定，於民國106年3月30日易科罰金執
    行完畢，有臺灣高等法院被告前案紀錄表在卷足參（見本院
    卷第11至14頁），其於上開有期徒刑執行完畢後5年內之110
    年4月8日故意再犯本件有期徒刑以上之罪，為累犯；審酌被
    告未因前罪徒刑執行完畢而有所警惕，猶故意再犯本案犯罪
    ，可認其有特別惡性及對刑罰反應力薄弱，又觀諸被告本案
    犯罪情節，經依累犯規定加重其刑，並未使被告所受刑罰超
    過其所應負擔之罪責，即無司法院釋字第775號解釋意旨所
    指應裁量不予加重最低本刑，否則將致過苛或罪刑不相當之
    情形，爰依刑法第47條第1項規定加重其刑。
  ㈢茲審酌被告前已多次因酒後駕車之違法情事為警查獲（構成
    累犯之前案紀錄 ，不重複審酌），有前引臺灣高等法院被
    告前案紀錄表可資查考，被告明知酒後不能駕車及酒醉駕車
    之危險性，竟猶漠視自己安危，復罔顧法律禁止規範與公眾
    道路通行之安全，於酒後吐氣所含酒精濃度已逾法定容許標
    準後，仍騎乘電動自行車行駛於道路，對公眾交通往來造成
    潛在之高度危險，所為實無足取，亦顯見其無視法紀，更缺
    乏對其他用路人人身安全之尊重觀念，殊為不該，復審酌其
    犯後坦承犯行不諱，且幸其酒後騎車未肇事即經警攔檢，並
    考量其為警查獲時測得吐氣所含酒精濃度高達每公升0.97毫
    克，並非一時不小心飲酒過量始些微超過法定容許標準之情
    節、其騎乘之車輛為電動自行車及酒駕時間為凌晨時分，酒
    駕地點為市區道路所造成之危害程度，兼衡其前酒駕遭判處
    得易科罰金之有期徒刑刑度，均無法達到預防被告再犯之刑
    罰功能，暨其自陳學歷為國中畢業，目前擔任鐵工，每月收
    入約新臺幣4萬元，自己一個人居住，須扶養母親，離婚無
    子女（見本院卷第41頁）之智識程度、家庭生活狀況等一切
    情狀，量處如主文所示之刑，以示懲儆。
據上論斷，應依刑事訴訟法第273條之1第1項、第299條第1項本
文、第310條之2、第454條第2項，刑法第185條之3第1項第1款前
段、第47條第1項，刑法施行法第1條之1第1項，判決如主文。
本案經檢察官謝旻霓提起公訴，檢察官吳梓榕到庭執行職務。
中　　華　　民　　國　　110 　年　　8 　　月　　16　　日
                  刑事第十一庭  法　官　潘明彥
以上正本證明與原本無異。
如不服本判決應於收受本判決後20日內向本院提出上訴書狀，並
應敘述具體理由。其未敘述上訴理由者，應於上訴期間屆滿後20
日內向本院補提理由書狀（均須按他造當事人之人數附繕本）「
切勿逕送上級法院」。 
　　　　　　　　　　　　　　　　書記官  蘇豐展
中　　華　　民　　國　　110 　年　　8 　　月　　16　　日
附錄本案論罪科刑法條：
中華民國刑法第185條之3第1項
駕駛動力交通工具而有下列情形之一者，處2年以下有期徒刑，
得併科20萬元以下罰金：
一、吐氣所含酒精濃度達每公升零點二五毫克或血液中酒精濃度
    達百分之零點零五以上。
二、有前款以外之其他情事足認服用酒類或其他相類之物，致不
    能安全駕駛。
三、服用毒品、麻醉藥品或其他相類之物，致不能安全駕駛。
　　
【附件】：
臺灣臺南地方檢察署檢察官起訴書
                                     110年度偵字第8597號
　　被　　　告　汪順興　男　53歲（民國00年0月0日生）
　　　　　　　　　　　　住○○市○區○○路0段000巷00號
　　　　　　　　　　　　居臺南市○○區○○路000號14樓之1
　　　　　　　　　　　　　1
　　　　　　　　　　　　國民身分證統一編號：Z000000000號
上列被告因公共危險案件，業經偵查終結，認應提起公訴，茲將
犯罪事實及證據並所犯法條分敘如下：
　　　　犯罪事實
一、汪順興前因不能安全駕駛案件，經臺灣臺南地方法院以106
    年度交簡字第240號判決判處有期徒刑6月確定，並於民國10
    6年3月30日易科罰金執行完畢。詎仍不知悔改，於110年4月
    7日19時許，在臺南市東區小東路某卡拉ok店內飲酒後，仍
    於翌(8)日0時40分許，酒後騎乘電動自行車上路。嗣於同日
    0時50分許，行經臺南市○○區○○路000號前時，因行車違規而
    為警攔查，經警發現汪順興身上有濃厚酒味，遂對其施以酒
    精濃度檢測，測得其吐氣所含酒精濃度達每公升0.97毫克而
    查獲。
二、案經臺南市政府警察局永康分局報告偵辦。
　　　　證據並所犯法條
一、前揭犯罪事實，業據被告汪順興於警詢及偵查中均坦承不諱
    ，並有酒精測定紀錄表、財團法人台灣電子檢驗中心呼氣酒
    精測試器檢定合格證書及臺南市政府警察局舉發違反道路交
    通管理事件通知單等件在卷可佐，足認被告之自白與事實相
    符，是被告上開罪嫌應堪認定。
二、核被告所為，係犯刑法第185條之3第1項第1款之不能安全駕
    駛動力交通工具罪嫌。又被告前有如犯罪事實欄所載之有期
    徒刑執行完畢，此有本署刑案查註紀錄表1份在卷可查。其
    於受有期徒刑之執行完畢後，5年以內故意再犯本案有期徒
    刑以上之罪，為累犯，請依刑法第47條第1項規定酌情加重
    其刑。
三、依刑事訴訟法第251條第1項提起公訴。
　　此　　致
臺灣臺南地方法院
中　　華　　民　　國　 110　　年　　4 　　月　  20  　日
　　　　　　　　　　　　　　　檢察官　謝  旻  霓
本件證明與原本無異
中　　華　　民　　國　 110　　年　　4 　　月　　29　　日
　　　　　　　　　　　　　　　書記官　莊　涵　雁
附錄本案所犯法條：
中華民國刑法第185條之3第１項
駕駛動力交通工具而有下列情形之一者，處 2 年以下有期徒刑
，得併科 20 萬元以下罰金：
一、吐氣所含酒精濃度達每公升零點二五毫克或血液中酒精濃度
    達百分之零點零五以上。
二、有前款以外之其他情事足認服用酒類或其他相類之物，致不
    能安全駕駛。
三、服用毒品、麻醉藥品或其他相類之物，致不能安全駕駛。